【裁判字號】    90,易,2291
【裁判日期】    901102
【裁判案由】    違反就業服務法
【裁判全文】
臺灣桃園地方法院刑事判決                          九十年度易字第二二九一號
    公訴人  臺灣桃園地方法院檢察署檢察官
    被  告  甲○○
右列被告因違反就業服務法案件，經檢察官提起公訴（九十年度偵字第一四三八三號
），本院判決如左：
    主  文
甲○○違反雇主不得聘僱未經許可之外國人之規定，其聘僱人數為一人，科罰金新臺
幣參萬元，如易服勞役以參佰元即新臺幣玖佰元折算壹日。
        事  實
一、甲○○於民國（下同）八十九年十二月間，在桃園縣桃園市○○○街十八號開設
    早餐店，明知雇主不得聘僱未經許可之外國人從事工作，竟自八十九年十二月一
    日起至九十年七月七日止，以每小時新台幣（下同）八十五元之薪資，未經申請
    主管機關之許可，聘僱原以探親名義，於八十六年九月十五日來台之印尼籍外國
    人ＤＪＡＵ  ＰＨＩＥ  ＫＩＵＮ乙名，在上開早餐店內從事包裝早餐之工作。
    嗣於該名印尼籍外國人於九十年七月七日晚上七時許，在其桃園縣桃園市○○路
    一０五號十五樓之二租處經警查獲後，始行查悉上情。
二、案經桃園縣警察局桃園分局報請臺灣桃園地方法院檢察署檢察官偵查起訴。
        理  由
一、訊據被告甲○○固坦承於右揭時地聘僱上開乙名印尼籍外國人，從事包裝早餐之
    工作，惟矢口否認右揭犯行，辯稱：伊於聘僱當時有查問該名印尼籍外國人之身
    分證件，惟名印尼籍外國人謊稱其身分證在申請補發中，伊並無未經許可聘僱外
    國人從事工作之故意云云。經查：被告於右揭時地聘僱上開乙名印尼籍外國人在
    上開早餐店內從事包裝早餐工作乙情，業據被告迭次於警、偵訊中及本院審理時
    坦承不諱，核與證人即該名印尼籍外國人於警訊中證述之情節相符，復有該名印
    尼籍外國人之護照影本、外僑入出境資料查詢表、收容外國人處分書各乙紙，在
    卷可稽，足堪認定。再者，被告雖迭次於警、偵訊中及本院審理時辯稱其於聘僱
    上開乙名印尼籍外國人時，均不知其等為外國人云云，惟被告於右揭時地聘僱上
    開二名印尼籍外國人時，曾要求該名印尼籍外國人提出其之身分證明文件，而其
    辯稱在申請補發之中云云，不僅已與社會上一般老闆聘僱員工時，均會要求提出
    身分證明文件乙情有違，且一般印尼籍外國人在長相、膚色、言語、腔調及生活
    習慣上，均在在與本國人民相去甚遠，而被告復自八十九年十二月一日起至九十
    年七月七日止，聘僱該名印尼籍外國人長達半年以上之久，則被告焉有未能發現
    該名員工係外國人身分之可能，復未曾再向其索取身分證明文件，亦據被告於本
    院審理時供承屬實，亦均核與社會上一般常情有違，至為顯然，是被告此部分所
    辯，顯係事後卸責之詞，不足採信。被告犯行均臻明確，應予依法論科。
二、核被告所為，係違反就業服務法第五十三條第一款之雇主不得聘僱未經許可之外
    國人之規定，其聘僱之人數為乙人，應依同法第五十八條第一項前段之規定處罰
    。爰審酌被告明知上開乙名員工係印尼籍外國人，竟未經許可於右揭時間，聘僱
    其在上開早餐店內從事早餐包裝之工作，已損及主管機關對外國人工作管理之正
    確性及被告犯罪後之態度等一切情狀，量處如主文所示之刑，並諭知易服勞役之
    折算標準，以資儆懲。
據上論斷，應依刑事訴訟法第二百九十九條第一項前段，就業服務法第五十三條第一
款、第五十八條第一項前段，刑法第十一條前段、第四十二條第二項，罰金罰鍰提高
標準條例第二條，判決如主文。
本案經檢察官蔡正雄到庭執行職務。
中      華      民    國      九十    年    十一    月     二     日
                          臺灣桃園地方法院刑事第四庭
                              法  官  林 晏 鵬
右正本證明與原本無異。
如不服本判決，應於判決送達後十日內向本院提出上訴狀( 應附繕本 )，上訴於
臺灣高等法院。
                              書記官  張 雅 慧
中        華        民        國   九十   年   十一   月    六    日
附論罪科刑依據之法條：就業服務法第五十三條、第五十八條
第五十三條
雇主不得有左列行為：
  一、聘僱或留用未經許可或許可失效之外國人。
  二、以本人名義聘僱外國人為他人工作。
  三、未經許可聘僱或留用他人所申請聘僱之外國人。
  四、指派所聘僱之外國人從事申請許可以外之工作。
第五十八條
違反第五十三條第一款、第二款或第三款規定，其聘僱或留用人數為一人者，處六月
以下有期徒刑、拘役或科或併科新臺幣九萬元以下罰金；其聘僱或留用人數為二人以
上者，處三年以下有期徒刑、拘役或科或併科新臺幣三十萬元以下罰金。
法人之代表人、法人或自然人之代理人、受雇人或其他從業人員，因執行業務犯前項
之罪者，除處罰其行為人外，對該法人或自然人亦科以前項之罰金。


司法院資訊處製作；財團法人民間司法改革基金會備份。
